臺灣高等法院臺南分院刑事判決
上　訴　人
即　被　告　丙 ○ ○
上　訴　人
即　被　告　乙 ○ ○
上　一　人　李 合 法　律師
選任辯護人　趙 培 皓　律師
上　訴　人
即　被　告　甲 ○ ○
上列上訴人因違反商標法等案件，不服臺灣臺南地方法院93年度
易字第460號中華民國93年12月7日第一審判決（起訴案號：臺灣
臺南地方法院檢察署92年度偵續字第87號、92年度偵字第11918
號、93年度偵字第4806號）及併辦（併辦案號：臺灣雲林地方法
院檢察署91年度偵字第2922號），提起上訴，本院判決如下：
    主  文
上訴駁回。
丙○○緩刑年。
乙○○緩刑貳年。
    事  實
一、甲○○、丙○○、乙○○及蔡信中（業經臺南地方法院判處
    有期徒刑二月，緩刑二年確定）均明知附表三所示「ＤＯＶ
    Ｅ（Ｌａｂｅｌ）」商標及圖係經荷蘭商聯合利華公司向經
    濟部智慧財產局申請商標註冊（註冊證號為第一二七六六九
    號、第五七四一一０號、第六五六七四七號），並授權聯合
    利華股份有限公司使用，指定使用於肥皂、香皂、藥皂、洗
    面皂（乳）、乳霜皂、沐浴乳、浴鹽、洗浴泡劑、洗衣洗髮
    劑、潤髮劑、衣物柔軟劑、漂白去污粉（劑）等類別商品，
    現仍在專用期限內，未經商標專用權人聯合利華股份有限公
    司授權或同意不得擅自使用。詎甲○○因黃昭誠（業經台灣
    台中地方法院檢察署以九十年度偵字第二００八０號不起訴
    處分）介紹而認識賴金顯（業經台灣高等法院台中分院判處
    有期徒刑九月，緩刑三年確定），乃與賴金顯基於共同犯意
    之聯絡，於民國九十年九月中旬間某日，明知賴金顯以不詳
    方式取得之來歷不明仿冒多芬乳霜沐浴乳四百箱（每箱十二
    瓶，下同），乃侵害聯合利華公司前開「多芬」商標之仿冒
    商品，且該等商品瓶身上均標示有「本註冊商標係由荷蘭商
    聯合利華公司授權聯合利華股份有限公司使用」、「聯合利
    華股份有限公司桃園廠、桃園市○○路四五三號」等文字之
    私文書，足以使一般消費者誤認係聯合利華股份有限公司之
    真正產品，致與聯合利華股份有限公司所生產之相同多芬乳
    霜沐浴乳真品相混淆，而生損害於一般消費者及聯合利華股
    份有限公司，竟仍以每瓶可抽新臺幣（下同）五元之代價，
    委由不知情之鄭文山（業經台灣台南地方法院檢察署以九十
    二年度偵續字第八七號不起訴處分）仲介予丙○○址設臺中
    市○○路三六四號「文川百貨店」買受，甲○○並因此獲得
    仲介費用每瓶五元計算共計二萬四千元之代價。丙○○於買
    受上開沐浴乳四百箱後，與乙○○基於共同犯意之聯絡，於
    九十年十一月間以每瓶一百三十五元以下之價格，販賣不詳
    數量予乙○○址設臺南縣下營鄉茅港村茅港尾二九三號之「
    煌昌商行」，並由不知情之店員黃國榮（業經台灣台南地方
    法院檢察署以九十二年度偵續字第八七號不起訴處分）運送
    。乙○○明知上開沐浴乳係仿冒品，係侵害聯合利華公司前
    開「多芬」商標之仿冒商品，且該等商品瓶身上均標示有「
    本註冊商標係由荷蘭商聯合利華公司授權聯合利華股份有限
    公司使用」、「聯合利華股份有限公司桃園廠、桃園市○○
    路四五三號」等文字之私文書，足以使一般消費者誤認係聯
    合利華股份有限公司之真正產品，致與聯合利華股份有限公
    司所生產之相同沐浴乳真品相混淆，而生損害於一般消費者
    及聯合利華股份有限公司，卻仍基於概括之犯意，連續於附
    表一編號一至三所示之時間、地點，販售仿冒多芬乳霜沐浴
    乳予周達三（業經台灣台東地方法院檢察署以九十一年度偵
    字第一七二八、一七三五號不起訴處分）、林世彬（業經台
    灣高雄地方法院檢察署以九十一年度偵字第二二四二七號不
    起訴處分），並與蔡信中基於共同犯意之聯絡，由蔡信中購
    得上開多芬沐浴乳後，再於附表一編號四所示之時間、地點
    ，販賣前揭仿冒之多芬乳霜沐浴乳予徐茂宏（業經台灣台南
    地方法院檢察署以九十二年度偵續字第八七號不起訴處分）
    。嗣分別經警於附表二所示之時間、地點，扣得附表二所示
    之仿冒多芬乳霜沐浴乳。
二、甲○○部分經聯合利華股份有限公司告訴；蔡信中、丙○○
    及乙○○部分經聯合利華股份有限公司訴由臺南市警察局第
    一分局報請；高雄縣警察局及臺東縣警察局報請臺灣高雄地
    方法院檢察署、臺灣臺東地方法院檢察署，及臺灣嘉義地方
    法院檢察署轉報由台灣高等法院檢察署令轉台灣台南地方法
    院檢察署檢察官偵查起訴及併辦。
    理  由
一、被告甲○○經合法傳喚，於本院審理期日，無正當理由不到
    庭。惟查，上揭事實，業據被告甲○○於本院準備程序時，
    坦承因黃昭誠認識賴金顯，並透過鄭文山認識丙○○，仲介
    出售丙○○多芬乳霜沐浴乳四百箱，並獲取仲介費二萬四千
    元，事後伊知悉為仿冒品等語；被告丙○○固坦承透過鄭文
    山購買多芬乳霜沐浴乳四百箱，再出售予乙○○；被告乙○○固坦承向丙○○購買多芬乳霜沐浴乳，再轉售給林世彬、
    周達三、蔡信中之事實，惟被告乙○○、丙○○均矢口否認
    有何販賣仿冒多芬乳霜沐浴乳之犯行，被告乙○○辯稱：渠
    不知前揭多芬乳霜沐浴乳係仿冒品；被告丙○○辯稱：鄭文
    山稱前揭多芬乳霜沐浴乳是「倒店貨」，伊並不知係仿冒品
    ，又所附廣告宣傳單，該產品市售價格最低可為一二九元，
    是伊採購價格尚屬合理，無法得知係仿冒品云云。經查：
（一）如附表三所示之商標圖樣，均由告訴人聯合利華公司依法
      於中華民國境內註冊而享有商標專用權，並均經指定使用
      於肥皂、香皂、藥皂、洗面皂（乳）、乳霜皂、沐浴乳、
      浴鹽、洗浴泡劑、洗衣洗髮劑、潤髮劑、衣物柔軟劑、漂
      白去污粉（劑）等類別，於被告等人遭查獲時均仍在商標
      專用期間等節，為被告丙○○、乙○○、甲○○、蔡信中
      所不爭執，且經告訴代理人吳文淑律師提出商標註冊證影
      本三份在卷可稽，堪以認定。而扣案如附表二之物品可由
      香味、酸鹼值（ＰＨ值）、黏度（攝氏溫度二十五度）、
      瓶子背面印刷、噴頭顏色及形狀、瓶子形狀及顏色等項目
      檢驗，核與告訴人所製真品均有不同，有告訴人提出鑑定
      報告三紙在卷可稽（分見高雄縣警察局警卷第五十四頁、
      台南市警察局第一分局警卷第六十三頁、台東縣警察局警
      刑五字第九一四六五號警卷第二十九頁）。
（二）證人鄭文山於九十三年十月十九日原審審理時結證稱：「
      （介紹給他的東西是哪裡來的？）我九十年七月認識甲○○，甲○○他說有多芬的倒店貨，請我幫他找是否有店面
      可以幫他銷售，剛好我之前我認識丙○○，我知道丙○○
      在收倒店貨，我有拿一瓶多芬給丙○○看。」、「（甲○○是否說如賣一瓶多芬要給你多少利潤？）他說我介紹一
      瓶可以給我賺五元。甲○○告訴我，多芬批貨一瓶一百元
      。」、「（介紹丙○○買多少多芬？）四百箱。每箱十二
      瓶。」、「（貨是否你送的？）不是，我是聯絡甲○○。
      甲○○他們再聯絡黃昭誠他們送貨過去。聯絡他們後，我
      陪他們過去丙○○那裡，我陪他們去丙○○那裡一次。送
      貨到丙○○的店的時候，賴金顯、黃昭誠、甲○○三人在
      附近的泡沫紅茶店那邊等，交貨是我與賴金顯指派的一個
      人阿齊送的。」等語，參以被告甲○○於九十三年五月五
      日偵查時供稱：「（有無買賣多芬沐浴乳？）只有這一次
      。是由我鄰居黃昭誠向我推銷看有沒有通路，我就找到鄭
      文山，．．．鄭文山過幾天跟我說有人要買，我在聯絡黃
      昭誠，黃昭誠就說每瓶九十五元，我可以賺五元，鄭文山
      也可以賺五元，後來我們約在台中英才路的一家泡沫紅茶
      店，之前有在黃昭誠的ＰＵＢ與黃昭誠的上游賴金顯碰面
      ，約定貨要去哪裡交，後來才到泡沫紅茶店，當天有賴金
      顯、鄭文山、黃昭誠及我，賴金顯將貨交給鄭文山，鄭文
      山再載司機去交貨，拿到錢後再回來泡沫紅茶店交給賴金
      顯及黃昭誠，再約晚上去ＰＵＢ將佣金交給我及鄭文山。
      本次交易四百箱，只有這一次。」、「我願意認罪，我大
      概可以推知這批貨是假的。」等語（見九十二年偵字第一
      一九一八號偵卷第四十、四十一頁），及被告甲○○確實
      與證人鄭文山、賴金顯在黃昭誠所經營之ＰＵＢ內見面，
      並提供有關「多芬乳霜沐浴乳」產品之樣品，待賴金顯與
      黃昭誠談妥離去之後，再由被告甲○○持樣品交予證人鄭
      文山，經證人鄭文山與被告丙○○接洽後，被告丙○○表
      示欲以九十五元之價格還價，經證人鄭文山告知被告甲○○，再由被告甲○○以電話告知可以後，敲定此筆買賣；
      嗣於約定交貨日時，亦與賴金顯確實有出現在臺中市○○
      路、英才路附近之「集集泡沫紅茶店」內一起等候，並且
      指派綽號「阿賢」或「阿奇」之不詳姓名年籍成年人陪同
      證人鄭文山前往卸貨地點收款，並由該綽號「阿賢」或「
      阿奇」之成年人於返回前開「集集泡沫紅茶店」後，悉數
      將所收款項交由賴金顯收執乙節，業據賴金顯涉犯違反商
      標法等案件經台灣高等法院台中分院九十三年上訴字第九
      八一號確定刑事判決認定在案，有該刑事判決書及原審台
      灣台中地方法院九十二年度易字第五九二號刑事判決書各
      一份（網路版）附卷可稽。從而，被告甲○○確係為賴金
      顯就其仿冒「多芬乳霜沐浴乳」提供仲介，並透過證人鄭
      文山轉介賣給被告丙○○，而獲取仲介酬勞無誤。
（三）被告丙○○於九十一年二月十六日警詢時供稱：「（本局
      員警於九十一年元月十八日十六時十分持法官核發搜索票
      ，至正二百貨五金行搜索違反商標法相關事証，當場查獲
      仿冒ＤＯＶＥ多芬乳霜沐浴乳一千毫升一百九十瓶，該店
      負責人周達三稱係向煌昌瓷器批發公司之負責人乙○○購
      得，該批ＤＯＶＥ多芬乳霜沐浴乳一千毫升一百九十瓶來
      源？）我係祝永企業有限公司採購員，該批ＤＯＶＥ多芬
      乳霜沐浴乳一千毫升一百九十瓶向鄭文山購得。」、「（
      你與乙○○之關係？）同在祝永企業有限公司之同事，乙○○負責業務。」（見台東縣警察局警刑五字第九一
      四六五號警卷第六頁背面、第七頁）；於九十一年三
      月二十二日警詢供稱：「（根據煌昌商行負責人乙○○所
      述，你有向臺北市○○路○段三七四號九樓之六一家顧傑
      企業有限公司共採購多芬沐浴乳仿冒品一批，數量為一千
      一百多瓶，價錢為二十一萬元，是否為你本人所採購？）
      是我於九十年九月中旬，向顧傑企業有限公司業務代表鄭
      文山所採購，並於同年十月十二日他至彰化縣埔鹽鄉○○
      路○段十一號，負責人陳為在，公司行號為祝永企業有限
      公司，收取現金貨款新台幣二十一萬元整。」、「我所採
      購多芬沐浴乳仿冒品每瓶以一百三十五元買進，至於賣出
      價錢是由公司負責人乙○○所訂，我不清楚所經銷價碼及
      賣場。」（見台南市警察局第一分局警卷第十三頁背面、
      第十四頁）；於九十一年六月二十八日警詢時供稱：「（
      警方於九十一年六月十九日十七時十分前往高雄市○○市
      ○○路．．．９９生活百貨廣場再陳列架上查獲之多芬乳
      霜沐浴乳二瓶，．．．上開物品經告訴人檢視發現均為仿
      冒品，案經貴公司乙○○警訊筆錄中稱：該物係向你購買
      是否事實？）上開物品是我負責採購的，由乙○○負責銷
      售。」等語（見高雄縣警察局警卷第九頁），核與被告乙○○分別於台東縣警察局、台南市警察局第一分局、高雄
      縣警察局警詢所供內容相符，渠均一致供稱係祝永公司員
      工，由被告丙○○出面購得前揭沐浴乳，再由被告乙○○
      負責銷售。嗣偵查及原審審理中被告丙○○、乙○○則又
      一致翻供，渠係分屬不同商行，非有同事關係，前揭沐浴
      乳係先由被告丙○○購得，再轉售予被告乙○○等情，其
      中被告丙○○偵查中供稱購入及出售被告乙○○每瓶多芬
      沐浴乳單價前後不一，分別稱購入一百十元、售出一百四
      十元或一百三十元（見台灣台東地方法院檢察署九十一年
      偵字第一七二八號偵查卷第六十二頁、第六十三頁）；購
      入一百四十六元、售出一百六十元（台灣嘉義地方法院檢
      察署九十一年偵字第九九四號偵查卷第六十九頁）；購入
      九十五元（見台灣台南地方法院檢察署九十一年偵字第六
      五五四號偵查卷第一百零三頁背面）；購入一百十元或一
      百零五元或九十五元、售出一百三十五元（見台灣台南地
      方法院檢察署九十二年偵續字第八七號偵查卷第一百三十
      頁）；被告乙○○則供稱以每瓶一百七十五元，且買五送
      一方式購入等語，據此被告乙○○之算法，每瓶購入成本
      價約一百四十六元，比較被告丙○○之前後供稱出售價格
      ，無一符合此一數額，況被告丙○○於台灣台南地方法院
      檢察署九十一年偵字第六五五四號案，及台灣嘉義地方法
      院檢察署九十二年偵字第九九四號案偵查中均未曾供稱係
      以買五送一方式出售多芬沐浴乳予被告乙○○，另參以
      被告丙○○、乙○○警詢即串供渠係祝永公司員工。被
      告丙○○於台南地檢九十二年偵續字第八七號續為偵查中
      始第一次供稱以買五送一方式出售多芬沐浴乳予被告乙○○（見該偵查卷第六十三頁）等情相互印證，顯見被告丙○○、乙○○於被告丙○○購入前揭沐浴乳時，渠二人就
      如何經銷該沐浴乳彼此應已有所悉，否則何以前揭沐浴乳
      分別於台東縣正一、正二百貨五金行、高雄縣九九生活百
      貨廣場、台南市上尚五金百貨行被查獲時，即可於警詢時
      約同以祝永公司員工之身分應訊，並協同一致企圖掩蓋販
      售仿冒多芬沐浴乳之行為，嗣因該沐浴乳進、出貨批價前
      後供述齟齬甚多，被告丙○○乃配合被告乙○○，進而供
      稱係以買五送一方式售出沐浴乳，渠並同時翻異係祝永公
      司採購、銷售同事關係之前供，諸此均足證被告丙○○、
      乙○○確係明知前揭沐浴乳係仿冒品，否則渠何需自警詢
      、偵查以終，為再三圓謊，而反覆為瑕疵重重之供述？再
      者，被告丙○○提出卷附購買前揭沐浴乳之統一發票二紙
      【顧傑企業有限公司簽發九十年十月十二日、買受人「祝
      永企業有限公司」、多芬沐浴乳一批、總價二十一萬；鈞
      存國際有限公司簽發九十年十月二十八日、買受人「祝永
      企業有限公司」、浴乳〈ＤＯＶＥ〉一批、總價三十三萬
      八千一百元】，其中發票人顧傑企業有限公司經查無該公
      司地址及負責人，應係虛設行號，有台北市政府警察局松
      山分局九十一年三月十八日北市警松分刑字第０九一六０
      九八二四００號函一紙附卷可佐（見台東縣警察局警刑五
      字第九一四六五號警卷第三十九頁），被告丙○○既已供稱非祝永公司員工而係文川百貨店負責人，並因
      鄭文山介紹購得前揭沐浴乳，並分二次接受供貨，何以會
      指示發票開立買受人祝永企業有限公司？又何以均經鄭文
      山介紹，而出貨單位竟分屬顧傑企業有限公司、鈞存國際
      有限公司？嗣被告丙○○將前揭沐浴乳轉售被告乙○○時
      ，並隨貨交該二紙統一發票予被告乙○○（見台灣台南地
      方法院檢察署九十一年偵字第六五五四號偵查卷第一百十
      一頁背面被告乙○○供詞），是被告丙○○、乙○○自鄭
      文山或綽號阿齊者取得前揭二紙發票後，因貨款共達五
      十四萬八千一百元，金額不小，被告丙○○就前揭沐浴
      乳購入單價前後供述均不一，惟以約一百元左右較為可信
      ，與之告訴代理人吳文淑律師提出多芬產品價格表之沐浴
      乳之批發價二百零三元及促銷價一百九十三元比較（見臺
      灣臺南地方法院檢察署九十一年度偵字第六五五四號卷第
      四十二頁），其單價差異甚大，被告丙○○、乙○○理應
      查證事屬當然，若渠循統一發票上所載售貨公司之電話以
      資求證顯輕而易舉，抑或透過鄭文山找賴金顯查對亦無不
      可，況苟如被告乙○○所辯係倒店貨，更須查詢係何店倒
      ？是否真實？有無可能係贓物之虞？被告竟捨此不由，益
      見該諸多疑點之統一發票二紙，係被告丙○○、乙○○用
      以掩飾販賣仿冒多芬沐浴乳，並以利將不合常情低價購入
      之多芬沐浴乳仿冒品再轉行出售牟利甚明。
（四）另被告丙○○辯稱：前揭多芬乳霜沐浴乳依所附廣告宣傳
      單，該產品市售價格最低可為一二九元，惟查所附廣告單
      頂好超市所售多芬乳霜沐浴乳1000cc特價179元，時間為
      九十一年九月二十七日至十月十日；農會超市所售多芬乳
      霜沐浴乳1000cc特價169元，時間為自即日起至十一月三
      十日止，無法得知何年；另大買家超市所售係700cc多芬
      乳霜洗髮乳，並非多芬乳霜沐浴乳1000cc，愛買超市所售
      係700cc多芬乳霜洗髮乳，並非1000cc多芬乳霜沐浴乳，
      因此此二家產品不同不能比較，頂好超市及農會超市均在
      169元及179元以上，且有時間限制，本件發生在九十年九
      月至十一月間，被告所取得之廣告單，並非在九十年間所
      取得，約在九十一年九月之後，商場上競爭激烈，一年後
      價格有所波動，逐漸便宜，所在多是，是上輪二家價格，
      尚非可採，唯一值得爭議者為位於台南縣玉井鄉○○路
      190號之客滿五金百貨賣場所售多芬乳霜沐浴乳1000cc特
      價129元，然查，該店特價時間為即日起至六月十三日止
      ，確實年份無法確定，此其一；該廣告單明示「本海報如
      有印製上之錯誤，一律以現場展售價格為主」，因此是否
      有誤載尚非無疑，此其二；該店所售是否亦同為仿冒品？
      或基於何種管道取得？或僅有少量以做促銷之噱頭，亦有
      可能，是難以該店過低，尚非無疑問之售價，認為被告購
      入價格合理，被告即因此不知係仿冒品，被告所辯，尚非
      可採。
（五）綜上所述，右揭事實，業據告訴人代理人馮基源指訴甚詳
      ，此外復有扣案仿冒多芬乳霜沐浴乳三百三十一瓶扣案可
      證。被告甲○○、丙○○、乙○○所辯，均顯係卸責之詞
      ，不足採信；被告之自白核與事實相符，被告三人事證明
      確，犯行均足認定。
二、按商標法業於九十二年五月二十八日經總統以華總一義字第
    ０９２０００９５９９０號令修正公布，同年十一月二十八
    日施行，其中第六十三條更改條次為第八十二條，並將前條
    （原第六十二條，移列為第八十一條）所定侵害商標權犯罪
    之行為要件修正為「未得商標權人或團體商標權人同意，有
    下列情形之一者：一於同一商品或服務，使用相同之註冊商
    標或團體商標者。二於類似之商品或服務，使用相同之註冊
    商標或團體商標，有致相關消費者混淆誤認之虞者。三於同
    一或類似之商品或服務，使用近似於其註冊商標或團體商標
    之商標，有致相關消費者混淆誤認之虞者」，但新法第八十
    二條之法定刑仍為一年以下有期徒刑、拘役或科或併科新臺
    幣五萬元以下罰金，修法前後之兩法條之刑度均相同。被告
    行為後，法律有變更，依刑法第二條第一項前段規定，比較
    新舊法，本件自應適用裁判時即修正後之商標法。
三、被告甲○○、丙○○、乙○○以仿冒品「多芬乳霜沐浴乳」
    冒充為告訴人公司製造之真品，而販賣予不特定之消費者，
    均係犯商標法第八十二條之販賣仿冒商標之商品罪；其於販
    賣時明知仿冒品沐浴乳瓶裝上印有：「本註冊商標係由荷蘭
    商聯合利華公司授權聯合利華股份有限公司使用」、「聯合
    利華股份有限公司桃園廠、桃園市○○路四五三號」等文字
    之私文書，仍予以販賣，其顯有主張該瓶身所載文字內容意
    義之意思，並且足以使一般消費者誤認係聯合利華公司之真
    正產品，核渠等所為，亦均係犯刑法第二百十六條之行使第
    二百十條偽造私文書罪（公訴人於本院審理中追加起訴行使
    偽造私文書部分）。另公訴意旨認被告甲○○係基於幫助之
    意思，幫助被告丙○○等人犯商標法第八十二條之罪，惟查
    起訴書即載明其明知賴金顯託售之多芬沐浴乳係仿冒品，且
    獲得仲介費二萬四千元，自屬以自己犯罪之意思而參與犯罪
    構成要件之行為，為正犯，並與賴金顯有犯意聯絡及行為分
    擔，均為共同正犯。公訴人認係幫助犯容有未洽，惟其社會
    基本事實同一，爰變更起訴法條（參照最高法院七十二年台
    上字第一八八七號裁判要旨認共犯關係態樣不同仍有刑事訴
    訟法第三百條之適用），本院併予審判，附此敘明。被告甲○○與賴金顯、丙○○與乙○○、乙○○與蔡信中間於前揭
    犯行各有犯意聯絡及行為分擔，均為共同正犯。被告乙○○
    與蔡信中並先後利用不知情之周達三、林世彬、徐茂宏等成
    年人為之，係為間接正犯。被告乙○○先後多次販賣仿冒商
    標之商品、行使第二百十條偽造私文書之犯行，各係時間緊
    接，犯罪基本構成要件相同，顯均係基於概括之犯意反覆為
    之，為連續犯，依法論以販賣仿冒商標之商品一罪、行使第
    二百十條偽造私文書一罪，並分別加重其刑。被告三人以一
    行為觸犯上開販賣仿冒商標之商品罪、行使第二百十條偽造
    私文書罪之二罪名，為想像競合犯，依刑法第五十五條之規
    定從一重罪處斷，被告甲○○、丙○○以行使第二百十條偽
    造私文書罪處斷；被告乙○○以連續行使第二百十條偽造私
    文書罪處斷。
四、原審以被告罪證明確，因予適用刑事訴訟法第二百九十九條
    第一項前段、第三百條，商標法第八十二條、第八十三條，
    刑法第十一條前段、第二條第一項前段、第二十八條、第五
    十六條、第二百十六條、第二百十條、第五十五條、第四十
    一條第一項前段、第七十四條第一款，罰金罰鍰提高標準條
    例第二條，並審酌被告等犯罪之動機、目的、手段、破壞告
    訴人前揭品牌沐浴乳之信譽，並殃及廣大無辜消費者、各行
    銷層次及所獲利潤之多寡、犯罪後態度等一切情狀，分別量
    處甲○○有期徒刑四月，丙○○及乙○○各有期徒刑三月，
    併均諭知易科罰金之折算標準，以資懲儆。本院經核原判決
    認事用法俱無不合，量刑亦稱妥適，被告等上訴意旨猶執前
    詞，否認犯罪，指摘原判決不當，並無可取，為無理由，應
    予駁回。又被告丙○○、乙○○前未曾受有期徒刑以上刑之
    宣告，有台灣高等法院被告全國前案紀錄表在卷可按，其因
    一時失慮致罹刑典，其經此偵審教訓及刑之宣告後，應知警
    惕而無再犯之虞，且就本案而言係居下游之銷售商，丙○○
    、乙○○應知所警惕，況本案上游主要之販售商即另案被告
    賴金顯業已告訴人達成和解，並賠償告訴人損失，此有理律
    法律事務所證明書及和解書各一件附卷可憑（2922號偵卷第
    一九四頁、第一九五頁）及臺灣高等法院臺中分院九十三年
    上訴字第九八一號判決書附卷可查（原審卷第一三二頁），
    該案被告賴金顯因而判處有期徒刑九月，緩刑三年確定，本
    院因認被告等均為下游店家，所宣告之刑以暫不執行為當，
    併予宣告如主文所示緩刑，用啟自新。（甲○○於八十五年
    間曾違反電信法經判刑宣告緩刑，仍於緩刑期間，故未諭知
    ），併此敘明。
五、末查，被告甲○○仲介而由被告丙○○所購仿冒「多芬乳霜
    沐浴乳」四百箱（每箱十二瓶），共四千八百瓶，其中經警
    自附表二地點共扣得三百三十一瓶，未扣案尚有四千四百六
    十九瓶，惟無證據證明其已滅失，爰均依商標法第八十三條
    之規定宣告沒收。（另原判決主文贅載【扣案】仿冒多芬乳
    霜沐浴乳肆仟捌佰瓶均沒收，尚有違誤，但原審已另予裁定
    更正，附此敘明)。
六、被告甲○○經合法傳喚，無正當理由不到庭，不待其陳述逕
    行判決。另臺灣雲林地方法院檢察署於九十四年二月二十五
    日以雲檢朝信91偵2922字第03928號函請併辦該署九十一年
    度偵字第二九二二號案，經查該案件與本案件為同一事實之
    單純一罪關係，本院自一併審理，併此敘明。
據上論結，應依刑事訴訟法第三百六十八條、第三百七十一條，
刑法第七十四條第一款，判決如主文。
本案經檢察官劉得鉦到庭執行職務。
中　　華　　民　　國　　94　　年　　5 　　月　　17　　日
                    刑事第六庭  審判長法  官  蔡崇義
                                      法  官  董武全
                                      法  官  侯明正
以上正本證明與原本無異。
如不服本判決，應於收受本判決後十日內向本院提出上訴書狀。
其未敘述上訴理由者並得於提起上訴後十日內向本院補提理由書
狀（均須按他造當事人之人數附繕本）「切勿逕送上級法院」。
　　　　　　　　　　　　　　　　　　　書記官  李育儒
中　　華　　民　　國　　94　　年　　5 　　月　　19　　日
附錄法條：
商標法第八十二條：
明知為前條商品而販賣、意圖販賣而陳列、輸出或輸入者，處一
年以下有期徒刑、拘役或科或併科新臺幣五萬元以下罰金。
商標法第八十三條：
犯前二條之罪所製造、販賣、陳列、輸出或輸入之商品，或所提
供於服務使用之物品或文書，不問屬於犯人與否，沒收之。
中華民國刑法第二百一十六條：
(行使偽造變造或登載不實之文書罪)
行使第二百十條至第二百十五條之文書者，依偽造、變造文書或
登載不實事項或使登載不實事項之規定處斷。
中華民國刑法第二百一十條：
(偽造變造私文書罪)
偽造、變造私文書，足以生損害於公眾或他人者，處五年以下有
期徒刑。
附表一：
┌──┬────┬─────┬─────────┬─────┬─────┐
│編號│ 買受人 │  時  間  │  地   點         │  數    量│價格（每瓶│
│    │        │          │                  │          │新台幣）  │
├──┼────┼─────┼─────────┼─────┼─────┤
│ 一 │ 周達三 │九十年十一│台東縣台東市民族里│二百七十瓶│一百七十元│
│    │        │月九日    │更生路二九五號（正│          │          │
│    │        │          │                  │          │          │
├──┼────┼─────┼─────────┼─────┼─────┤
│ 二 │ 蔡信中 │九十年十二│台南縣六甲鄉○○街│五十箱（每│八萬餘元（│
│    │        │月中旬    │一巷五十號（品│箱十二瓶）│五十箱之總│
│    │        │          │信商行）          │          │金額）    │
├──┼────┼─────┼─────────┼─────┼─────┤
│ 三 │ 林世彬 │九十一年二│高雄縣鳳山市○○路│八十四瓶  │一百六十元│
│    │        │月五日    │二段三四之二號（│          │          │
│    │        │          │九九生活百貨廣場）│          │          │
├──┼────┼─────┼─────────┼─────┼─────┤
│ 四 │ 徐茂宏 │九十一年二│台南縣永康市○○路│五十箱（每│一百三十五│
│    │        │月二十七日│七六一號（上尚五金│箱十二瓶）│元        │
│    │        │          │百貨商行）        │          │          │
└──┴────┴─────┴─────────┴─────┴─────┘
附表二：
┌──┬────┬─────┬────────────────┬────┐
│編號│受搜索人│時  間    │地  點                          │查獲數量│
├──┼────┼─────┼────────────────┼────┤
│ 一 │ 周達三 │九十一年一│台東縣台東市○○里○○路二九五號│多芬乳霜│
│    │        │月十八日  │（正二百貨五金行）及台東縣台東市│沐浴乳（│
│    │        │          │民族里新生路二六八號（正一百貨五│下同）二│
│    │        │          │金行）                          │百零四瓶│
├──┼────┼─────┼────────────────┼────┤
│ 二 │ 徐茂宏 │九十一年三│台南縣永康市○○路七六一號（上尚│一百二十│
│    │ 曾秋香 │月十八日下│ 五金百貨行）及台南市○區○○路 │五瓶    │
│    │        │午二時四十│一一五之十二號（上尚五金百貨行之│        │
│    │        │分許      │分店）                          │        │
├──┼────┼─────┼────────────────┼────┤
│ 三 │ 林世彬 │九十一年六│高雄縣鳳山市○○路二段三四之二│二瓶    │
│    │        │月十九日下│ 號（九九生活百貨廣場）         │        │
│    │        │午五時許  │                                │        │
└──┴────┴─────┴────────────────┴────┘
